臺灣桃園地方法院民事裁定
                                110年度監宣字第893號    
聲  請  人  黃秋玉


相  對  人 (即應受輔助宣告之人)   
            陳勝文


上列聲請人聲請監護宣告事件，本院裁定如下：
    主  文
宣告陳勝文（身分證統一編號：Z000000000）為受輔助宣告之人
。
選定黃秋玉（身分證統一編號：Z000000000）為受輔助宣告人陳
勝文之輔助人。
程序費用由受輔助宣告之人負擔。
    理  由
一、聲請意旨略以：
    聲請人為相對人即受輔助宣告人陳勝文之母，陳勝文自小因
    精神障礙，致不能為意思表示、受意思表示、或不能辨識其
    意思表示之效果，為此依民法第14條、民法第1110條、家事
    事件法第164 條之規定，聲請准對相對人為監護宣告。若鈞
    院認相對人之狀態尚未達監護宣告之程度，則請依民法第14
    條第3 項、第15條之1 第1 項、家事事件法第174 條之規定
    為輔助之宣告，並選定聲請人為輔助人等語。
二、本院審酌下列證據：
  ㈠受輔助宣告人之陳述。
  ㈡聲請人之陳述。
  ㈢親屬系統表1份。
  ㈣親屬同意書：最近親屬一致同意選定聲請人為相對人之輔助
    人。
  ㈤戶口名簿影本、身心障礙證明影本。
  ㈥本院於鑑定人前訊問受輔助宣告人之筆錄。
  ㈦訪視報告書：桃園市社會工作師公會函及所附訪視報告、映
    晟社會工作師事務所函暨所附成年監護訪視調查評估報告。
　㈧聯新國際醫院函及所附精神鑑定報告書
　　鑑定結果：相對人陳勝文目前落於中度智能不足的範圍，導
    致對於日常生活經驗以外的事務缺乏足夠判斷力，致其為意
    思表示或受意思表示、或辨識其意思表效果之能力顯有不足
    。
三、綜合上開事證，本院認受輔助宣告人因心智缺陷，其為意思
    表示或受意思表示、或辨識其意思表示效果之能力，與一般
    通常之人相較，顯有不足，爰准對相對人陳勝文為輔助宣告
    。聲請人固主張相對人應受監護宣告云云。惟查，相對人經
    鑑定，具基本日常生活自理能力，可自行搭乘少數熟悉路線
    公車，可自行購物但不會計算金錢，其就實用技巧方面（社
    區應用、家庭生活、健度與安全、自我照顧部分）明顯優於
    概念知能（溝通、學習功能、自我引導）及社會知能，其雖
    落後於一般同年齡層應有之表現，但未達「完全不能」之程
    度，故本院斟酌上情，認聲請人之心智缺陷情形、及其為意
    思表示、受意思表示、或辨識其意思表示效果之能力，僅達
    「顯有不足」程度，從而，本件應宣告相對人為受輔助宣告
    之人。又查聲請人為受輔助宣告人之母，其為受輔助宣告人
    主要最近親屬，與受輔助宣告人同住並照顧受輔助宣告人，
    其並表明有意願為輔助人，並參考訪視報告，認聲請人無消
    極不適任之情狀存在，且按其知識、經驗、能力，亦得擔任
    上開職務，是爰選定聲請人為受輔助宣告人之輔助人，以符
    合受輔助宣告人之最佳利益。　　
四、末按法院為輔助宣告時，受輔助宣告之人對其財產仍具處分
    權能，輔助人僅於民法第15條之2 第1 項等事件對於受輔助
    宣告人之行為具有同意與否之權限，從而，本件輔助人無須
    開具財產清冊陳報法院。聲請人原聲請指定相對人之兄陳勝
    昌為本件會同開具財產清冊之人，惟本件就此尚無指定之必
    要，併此敘明。 
五、爰裁定如主文。
中　　華　　民　　國　　111 　年　　4 　　月　　30　　日
                     家事法庭  法  官   林曉芳

以上正本係照原本作成。
如對本裁定抗告須於裁定送達後10日內向本院提出抗告狀，並繳
納抗告裁判費新台幣1,000 元。
中　　華　　民　　國　　111 　年　　4 　　月　　30　　日
                                書記官  甘治平